【裁判字號】    98,台抗,781
【裁判日期】    981015
【裁判案由】    請求分割共有物
【裁判全文】
最高法院民事裁定              九十八年度台抗字第七八一號
抗  告  人  甲○○
訴訟代理人  張績寶律師
上列抗告人因與相對人乙○○間請求分割共有物事件，對於中華
民國九十八年六月三十日台灣高等法院裁定（九十八年度上易字
第一○六號），提起抗告，本院裁定如下：
      主  文
抗告駁回。
抗告訴訟費用由抗告人負擔。
      理  由
按第二審上訴，為當事人對於所受不利益之第一審終局判決聲明
不服之方法，在第一審受勝訴判決之當事人，自無許其提起上訴
之理。本件相對人乙○○主張：坐落新竹市○○段四四五地號土
地（下稱系爭土地）為伊與抗告人及第一審共同被告林滿堂、林
吳阿妹、林合昌、林合隆、林合泉、林春美、林春蓉、甘林冬妹
、謝林靜妹、李林金鳳、劉林定妹、林彩鳳、林劉玉春、林合湧
、林合盛、林合進、林合庚、林保義、林保全、林保享、曾林良
英、劉林銀杏、林邦雄、林保仁、林保俊、林保鑑、林秀梅、林
月梅、林保文、林保武、林光雄、鄭榮芳、鄭福海、鄭福棠、鄭
惠玲、楊肇祥、楊華勳、楊加勳、楊婉芝、林楊惠美、楊智琇、
楊永光、蕭月女、楊士毅、楊家祥、楊琇惠、楊宗光、楊俊光、
陳楊文玉、范文達、范揚保、范淑珍、范淑華、范碧之、吳玉鳳
、吳錦灶等五十六人（下稱林滿堂等五十六人）之被繼承人林池
所共有，伊應有部分為一百六十分之一四八，抗告人為一百六十
分之六，林池為八十分之三，尚未分割，又因林池已於民國三十
六年三月十三日死亡，該部分尚未辦理繼承登記，爰向第一審法
院起訴，請求林滿堂等五十六人就其繼承林池之系爭土地應有部
分辦理繼承登記為公同共有，並為分割系爭土地之判決。第一審
判命林滿堂等五十六人應就系爭土地所有權應有部分八十分之三
辦理繼承登記，兩造及林滿堂等五十六人共有系爭土地准予按第
一審判決附圖案六所示方法分割，即標示Ａ部分面積一百七十五
‧一八平方公尺土地分歸相對人單獨取得所有，標示Ｂ部分面積
七‧七五平方公尺土地分歸抗告人單獨取得所有，標示Ｃ部分面
積七‧一三平方公尺土地分歸林滿堂等五十六人仍按公同共有取
得。抗告人對於第一審判決不服，提起上訴，聲明求為判決將第
一審判決關於分割方法部分廢棄，惟表示同意第一審判決所命如
第一審判決附圖案六所示分割方法，僅係請求將分割予伊單獨取
得之Ｂ部分內面積應減少○‧六二平方公尺。原法院以抗告人之
聲明請求改判為較第一審判決不利於己之判決，為法所不許，其
上訴不合法，爰以裁定駁回其上訴，經核於法並無不合。抗告論
旨，指摘原裁定不當，求予廢棄，非有理由。
據上論結，本件抗告為無理由。依民事訴訟法第四百九十五條之
一第一項、第四百四十九條第一項、第九十五條、第七十八條，
裁定如主文。
中    華    民    國  九十八  年    十    月   十五   日
                      最高法院民事第七庭
                          審判長法官  鄭  玉  山
                                法官  黃  義  豐
                                法官  劉  靜  嫻
                                法官  袁  靜  文
                                法官  王  仁  貴
      本件正本證明與原本無異
                                      書  記  官
中    華    民    國  九十八  年    十    月  二十七  日
                                                      v


司法院資訊處製作；財團法人民間司法改革基金會備份。
